臺灣板橋地方法院刑事判決　　　　　　　　　　　　　九十三年度訴字第八０三號
　　公　訴　人　臺灣板橋地方法院檢察署檢察官
　　被　　　告　乙○○
　　　　　　　　戊○○起訴書.
右列被告因偽造文書案件，經檢察官提起公訴（九十三年度偵字第一八七０、六五三
四號），本院判決如左︰
    主  文
乙○○共同行使偽造私文書，足以生損害於他人，處有期徒刑參月，如易科罰金，以
參佰元折算壹日。匯豐汽車客戶交車確認表客戶確認簽名欄內偽造之「張雅惠」署押
壹枚沒收。又公然侮辱人，處罰金貳仟元，如易服勞役，以參佰元折算壹日。
戊○○共同行使偽造私文書，足以生損害於他人，處有期徒刑參月，如易科罰金，以
參佰元折算壹日。匯豐汽車客戶交車確認表客戶確認簽名欄內偽造之「張雅惠」署押
壹枚沒收。
    事  實
一、乙○○、戊○○（起訴書誤載為陳惠貞）係夫妻關係，於民國九十二年五、六月
    間仍為男女朋友關係。緣丁○○於九十二年五月二十三日至位於臺北市○○路○
    段二百十三號匯豐汽車股份有限公司內湖分公司（以下簡稱匯豐汽車內湖分公司
    ），透過業務員庚○○向匯豐汽車公司訂購自用小客車一部，惟丁○○認庚○○
    所辦理之汽車貸款利息過高、無法給予其所要的配備等事由，不願購買該車，而
    於同年六月一日下午七時許打電話給庚○○要求退車，然為庚○○所拒。後丁○○經友人辛○○之介紹，知悉乙○○曾在匯豐汽車擔任業務員，乙○○並表示可
    替丁○○辦理貸款，且可向匯豐汽車多爭取隨車附贈之配件，丁○○遂將購車及
    辦理汽車貸款等事宜委託乙○○辦理。乙○○、戊○○、丁○○及丁○○之男朋
    友己○○並於九十二年六月四日晚間八時許至匯豐汽車內湖分公司與庚○○洽談
    退車事宜，丁○○堅持退車，而庚○○則告稱已領牌而拒絕退車，雙方氣氛不愉
    快，並爭執不下，己○○遂向庚○○表示若丁○○不願購車，即以其名義購買該
    車以解決紛爭。己○○即透過庚○○向匯豐汽車訂購自用小客車一部，約定翌日
    中午十二時交車，而供丁○○使用。乙○○、戊○○即得丁○○、己○○之授權
    於九十二年六月五日中午十二時許，前往匯豐汽車濱江交車中心辦理交車事宜，
    然乙○○及戊○○竟共同基於行使偽造私文書之犯意聯絡，由戊○○憑空捏造丁○○之姊姊「張雅惠」（實際上丁○○並無姊姊；起訴書誤載為丁○○之妹）之
    名義辦理交車手續，並在匯豐汽車客戶交車確認表客戶確認簽名欄內偽造之「張
    雅惠」署押一枚後，將之交還庚○○而行使之，足以生損害於匯豐汽車公司。匯
    豐汽車公司人員亦未查明戊○○與己○○及丁○○之關係，即將車牌號碼五一六
    一─ＤＥ號自用小客車交付予戊○○及乙○○。
二、丁○○因前開購車糾紛，於九十二年七月二十六日至乙○○位於臺北縣三重市○○街九十三巷一０三號住處樓下馬路旁之公共場所，欲找乙○○處理糾紛。詎乙○○竟基於公然侮辱之犯意，在丁○○或不特定人得以共聞共見之狀態下，以足
    以貶損丁○○社會評價，不堪入耳之言詞「幹你娘」、「神經病」、「被害妄想
    症」等語辱罵丁○○。
三、案經丁○○、己○○告訴暨臺北縣政府警察局三重分局報告臺灣板橋地方法院檢
    察署檢察官偵查暨自動檢舉偵查起訴。
    理  由
一、訊據被告乙○○、戊○○固不否認曾於九十二年六月五日中午十二時許，共同前
    往匯豐汽車濱江交車中心，由戊○○以丁○○之姊姊「張雅惠」名義取車，並由
    戊○○在匯豐汽車客戶交車確認表客戶確認簽名欄內偽造之「丁○○」署押一枚
    之事實；被告乙○○亦不否認曾經以「幹你娘」、「神經病」、「被害妄想症」
    等語辱罵丁○○。惟均矢口否認有何行使偽造私文書犯行，皆辯稱：其等是與丁○○及告訴人己○○協議好，由丁○○授權戊○○以丁○○之姊姊名義辦理交車
    事宜，並簽署張雅惠之名義，且對於匯豐汽車及告訴人己○○、丁○○均不生損
    害；被告乙○○亦否認有何公然侮辱犯行，辯稱其是因告訴人丁○○倒車快要撞
    到其，在氣憤之下才說出這些字眼，並無貶損告訴人丁○○之意云云。然查：
（一）就行使偽造私文書部分：被告乙○○、戊○○對於戊○○於九十二年六月五日
      中午十二時許，在匯豐汽車濱江交車中心，以丁○○之姊姊「張雅惠」名義取
      車，並由戊○○在匯豐汽車客戶交車確認表客戶確認簽名欄內偽造之「張雅惠
      」署押一枚之事實，核與證人庚○○證述情節相符，並有匯豐汽車客戶交車確
      認表影本乙紙在卷可稽，足徵被告戊○○確有以「張雅惠」之名義制作前開私
      文書。按刑法處罰行使偽造私文書罪之主旨，重在保護文書公共之信用，非僅
      保護制作名義人之利益，故所偽造之文書，如足以生損害於公眾或他人，其罪
      即應成立，不問實際上有無制作名義人其人，縱令制作名義人係屬架空虛造，
      亦無妨於本罪之成立，最高法院三十一年上字第一五０五號判例可資參照。經
      查：丁○○並無姊姊，實際上並無「張雅惠」之人，「張雅惠」之名係被告戊○○所捏造之事實，為被告二人所不否認，核與丁○○所述情節相符。則縱然
      制作名義人並無其人，揆諸前開說明，亦不妨害被告二人行使偽造私文書罪之
      成立。被告二人雖辯稱其等是與丁○○及告訴人己○○協議好，由丁○○授權
      戊○○以丁○○之姊姊名義辦理交車事宜，並簽署張雅惠之名義云云。且刑法
      第二百十條之偽造私文書罪，以無制作權人而冒用他人名義制作該文書為構成
      要件，如果行為人基於他人之授權委託，即不能謂無制作權，自不成立該條之
      罪；又若與作成文書名義人，雙方通謀而制作虛偽之普通文書，此項文書所載
      之意思表示，在民法上以無效為原則，究不構成偽造文書罪，最高法院四十七
      年度台上字第二二六號、二十八年上字第三六八九號判例亦可資參照。惟被告
      前開辯解縱認屬實，被告得到丁○○、己○○之授權，或與丁○○、己○○為
      通謀虛偽意思表示，被告亦僅得以告訴人「己○○」或「丁○○」名義為之，
      就其等架空捏造之「張雅惠」名義，告訴人己○○、丁○○均非制作權人，根
      本無從授權或與之通謀。從而戊○○以「丁○○」名義在匯豐汽車客戶交車確
      認表客戶確認簽名欄內偽造之「丁○○」署押一枚，顯屬偽造私文書之行為。
      又刑法第二百十條所稱足生損害於公眾或他人為構成要件之一，以有損害之虞
      為已足，不以實際發生損害為要件，最高法院四十三年度台上字第三八七號判
      例可參。故是否實質上生損害之虞，仍應就所保護之法益及是否社會上一般人
      有誤信其為真正文書而使公眾或他人所受法律保護之利益，有遭受損害之危險
      ，就具體個案情形綜合判斷之。本件被告戊○○憑空捏造「張雅惠」之名，簽
      署在前開交車確認表上，而所簽署之「張雅惠」之名與原先欲購車之丁○○，
      僅一字之差，足以使匯豐汽車相關人員及社會上一般人誤以為被告戊○○確係
      丁○○之姊姊，匯豐汽車因相信被告即為張雅惠，未查核被告戊○○是否確為
      丁○○之姊姊即交車，倘取車後產生糾紛，即可能使匯豐汽車公司追查實際取
      車之人無門，將可能使匯豐公司受有損害。從而亦足以使匯豐汽車公司有損害
      之虞。綜合上述，被告二人共同行使偽造私文書犯行，應堪認定。
（二）就公然侮辱部分：被告乙○○業已自承確實於九十二年七月二十六日在臺北縣
      三重市○○街九十三巷一０三號樓下馬路旁，辱罵丁○○「幹你娘」、「神經
      病」、「被害妄想症」等語。按以最粗鄙之語言在公共場所向特定之人辱罵時
      ，倘為其他不特定人可以聞見之情形，而其語言之含意，又足以減損該特定人
      之聲譽者，自應成立刑法第三百零九條第一項之罪，司法院院字第一八六三號
      解釋參照。經查被告乙○○所辱罵之前開言詞，依一般社會觀念，確屬可能貶
      損他人社會評價之輕蔑言詞，足以使人難堪，應屬侮辱之詞，又係在馬路旁之
      公共場所為之，即屬公然侮辱之行為。被告乙○○雖辯稱乃是因告訴人丁○○
      倒車快要撞到其，在氣憤之下才說出這些字眼，並無貶損告訴人丁○○之意云
      云。惟並無證據足資認定當時情形確實如此，且縱認被告乙○○所言屬實，告
      訴人丁○○當時曾經倒車快撞到被告乙○○，前開言詞仍屬侮辱之言詞，客觀
      上足以讓不特定之多數人見聞，減損告訴人丁○○之聲譽，被告乙○○原可選
      擇不以前開言詞辱罵，猶以貶損告訴人丁○○之言詞為之，自有侵害他人名譽
      之故意，被告乙○○亦顯有公然侮辱之犯行。本件事證明確，被告二人前開犯
      行，均洵堪認定。
二、核被告乙○○、戊○○如事實欄一之所為，均係犯刑法第二百十六條、第二百十
    條之行使偽造私文書罪。被告乙○○如事實欄二之所為係犯刑法第三百零九條第
    一項之公然侮辱罪。被告二人偽造署押為偽造私文書之部分行為，又偽造私文書
    進而行使，偽造之低度行為應為行使之高度行為所吸收，均不另論罪。被告二人
    就行使偽造私文書犯行，有犯意之聯絡及行為之分擔，皆為共同正犯。被告乙○○所犯行使偽造私文書罪與公然侮辱罪間，犯意各別，行為不同，應予分論併罰
    。爰審酌被告乙○○與戊○○係因告訴人己○○、丁○○因與業務員庚○○齟齬
    ，並委託被告乙○○處理購車、貸款等事宜，為便利取車手續，始以虛構之「張
    雅惠」名義制作私文書，被告乙○○另因嗣後丁○○與其起爭執，並至其住處樓
    下欲找被告乙○○處理，始為公然侮辱犯行，兼衡其等犯罪之動機、目的、手段
    ，避重就輕之罪後態度等一切情狀，分別量處如主文所示之刑，並就行使偽造私
    文書部分諭知易科罰金之折算標準。就被告乙○○公然侮辱部分諭知易服勞役之
    折算標準。
三、匯豐汽車客戶交車確認表客戶確認簽名欄內「丁○○」署押一枚，係屬偽造之署
    押，應依刑法第二百十九條不問屬於犯人與否沒收之。
四、公訴意旨另以：丁○○經由辛○○介紹，委由被告乙○○處理購車事宜，被告乙○○向丁○○佯稱：將系爭車輛訂購單交予伊，伊會幫其辦理貸款及向匯豐汽車
    公司業務員多要裝備等語，致丁○○陷於錯誤，將車輛訂購單交予被告乙○○。
    待己○○以其名義購買前開自用小客車後，被告乙○○、戊○○因知悉交車日期
    為同年月五日中午十二時許，前往匯豐汽車濱江交車中心辦理交車事宜，由戊○○假冒丁○○之姊「張雅惠」（實無其人；起訴書誤載為丁○○之妹）之名義，
    向庚○○辦理交車事宜，並偽簽「張雅惠」之署押於匯豐汽車客戶交車確認表上
    ，使庚○○陷於錯誤，而將丁○○、己○○之
    吸塵器一支、方向盤鎖一支、香水一瓶、車用香水一瓶、汽車椅套一件、原漆一
    瓶、獨立電子鐘一座、密碼鎖說明書一本交予被告乙○○、戊○○。丁○○、己○○與庚○○聯絡後，方知悉前揭物品遭被告乙○○、戊○○取走，即於九十二
    年六月八日上午九時許，以電話向被告乙○○索還前揭物品，詎被告乙○○、戊○○為圖脫免責任，竟利用己○○留存於其出具予丁○○之委託書上之署押一枚
    ，偽造己○○委託「張雅惠」處理交車事宜之委託書一紙，並於同年月八日下午
    三時許，持該偽造之委託書至匯豐汽車公司，用以表示己○○確有委託「張雅惠
    」處理本件交車事宜，並命庚○○、甲○○（即匯豐汽車公司主管）簽名於同一
    紙張上方之保證書，足生損害於己○○及匯豐汽車公司，並隨即將委託書、保證
    書一分為二，並於同年月九日將保證書交予丁○○，用以表示匯豐汽車公司願擔
    負出賣系爭車輛之相關責任，因認被告乙○○、戊○○另涉犯刑法第三百三十九
    條第一項之詐欺取財罪及同法第二百十六條、第二百十條之行使偽造私文書罪云
    云。惟按犯罪事實應依證據認定之，無證據不得認定其犯罪事實；不能證明被告
    犯罪者，應諭知無罪之判決，刑事訴訟法第一百五十四條及第三百零一條第一項
    ，分別定有明文。次按刑事訴訟法上所謂認定犯罪事實之證據，係指足以認定被
    告確有犯罪行為之積極證據而言，該項證據自須適合於被告犯罪事實之認定，始
    得採為斷罪資料（最高法院二十九年上字第三一０五號、五十三年台上字第二七
    五０號判例意旨參照），如未能發現相當證據，或證據不足以證明，自不能以推
    測或擬制之方法，以為裁判基礎；又認定犯罪事實所憑之證據，雖不以直接證據
    為限，間接證據亦包括在內，然無論直接或間接證據，其為訴訟上之證明，須於
    通常一般之人均不致有所懷疑，而得確信其為真實之程度者，始得據為有罪之認
    定，倘其證明尚未達到此一程度，而有合理之懷疑存在時，即無從為有罪之認定
    （最高法院四十年台上字第八六號、七十六年台上字第四九八六號判例意旨參照
    ）。經查：
（一）就詐欺取財罪部分：按刑法第三百三十九條第一項詐欺罪之成立，以意圖為自
      己獲第三人不法所有，以詐術使人將本人或第三人之物交付為要件。所謂以詐
      術使人交付，必須被詐欺人因其詐術而陷於錯誤，若其所用方法，不能認為詐
      術，亦不致使人陷於錯誤，即不構成該罪，最高法院四十六年台上字第二六０
      號判例可資參照。
  １、公訴人雖認告訴人丁○○經由證人辛○○介紹，委由被告乙○○處理購車事宜
      ，被告乙○○向告訴人丁○○佯稱：將系爭車輛訂購單交予伊，伊會幫其辦理
      貸款及向匯豐汽車公司業務員多要裝備等語，致丁○○陷於錯誤，將車輛訂購
      單交予被告乙○○云云。然查：被告乙○○曾經接洽證人丙○○辦理告訴人己○○汽車貸款手續之事實，業據證人丙○○於本院審理中證述明確。證人丁○○於本院審理時亦證稱貸款確實有辦出來等語。足徵被告乙○○確實幫忙告訴
      人己○○、丁○○辦理汽車貸款事宜，並未詐騙丁○○。而於九十二年六月四
      日告訴人至匯豐汽車洽談訂購自用小客車事宜時，告訴人二人與被告二人均始
      終在場，告訴人己○○並陳明以其名義訂購該部自用小客車，足徵有關訂購該
      車之相關細節，告訴人與被告均全程參與，被告並未有何施用詐術欺騙告訴人
      之情形。且倘依告訴人之指述，匯豐汽車有交付如匯豐濱江交車中心結帳清單
      上所列之物品，則被告二人於與匯豐汽車洽談過程中即應有向匯豐汽車爭取配
      備，況告訴人於取得前開自用小客車之後，僅指稱被告二人私自將前開配件取
      走，對於配備之項目並無爭執，從而告訴人遽然指稱被告佯稱會向匯豐汽車公
      司多要裝備，而使告訴人陷於錯誤，尚難採信。再者，告訴人雖指稱僅委託被
      告辦理貸款事宜云云。然查被告乙○○與丁○○接洽後交車前，曾自行或與告
      訴人前往匯豐公司內湖分公司洽談購車事宜之事實，業據證人庚○○於檢察官
      九十三年二月十二日偵訊中證稱：告訴人丁○○、己○○含電話聯絡四、五次
      ，第一次是他們二人來，中間還有一次有來，被告乙○○有自己去，也有與丁○○一起來，一起來是談車價、配件，及更改領牌人名稱，被告乙○○自己來
      時也是講交車前的細節等語。告訴人丁○○亦自承五月二十九日被告二人有到
      其家，要幫其辦理汽車貸款的事情，後來其打電話給證人庚○○，被告戊○○
      就把電話拿過去講，說要講配備的問題。庚○○後來有跟其提到五月三十日有
      打電話給被告戊○○等語。而告訴人丁○○、己○○曾於九十二年六月四日晚
      間帶被告二人至匯豐汽車內湖分公司洽談購車事宜，做交車的確認動作，業據
      證人庚○○於警詢及檢察官偵查中證述明確。證人辛○○於檢察官偵訊中，經
      檢察官問以：後來為何是被告乙○○去牽車，證人辛○○亦答稱：被告乙○○
      有與告訴人丁○○一起去匯豐公司找庚○○，那時應該有確定交車等語。則確
      認購車之時，被告亦在場。另參諸被告二人取車後曾將車進行改裝及汽車美容
      之事實，告訴人己○○、丁○○並至提款機提領現金後給付被告二人四萬四千
      七百元之事實，為被告二人及告訴人己○○、丁○○所不爭執，證人辛○○於
      本院審理時亦證稱：離開汽車美容後，丁○○有去領錢給乙○○等語。告訴人
      雖否認委託被告二人進行汽車改裝及美容事宜，稱係因被告威脅其，說知道他
      家住在哪裡，也有其資料才付款云云。惟告訴人於九十二年八月九日檢察官偵
      訊中係稱：因被告乙○○要其付錢，才要將車還給其云云，前後指稱已不一致
      。況當時尚有證人辛○○在場，辛○○並未聽聞被告有何威脅告訴人等情，且
      證述被告於交車時詳細解說汽車之性能等事宜，並無積極證據足資證明被告二
      人曾經威脅告訴人，告訴人始提款交付現金，空言指稱並未委託係受被告二人
      威脅，顯不足採。綜上所述，被告二人自告訴人丁○○與其接洽起，至交車後
      改裝及汽車美容止，被告均有參與，即難認告訴人僅就交車事宜未委託被告處
      理，則被告既委託其等取車並進行改裝及汽車美容，告訴人自須將前開車輛訂
      購單交付予被告。被告二人顯無施用詐術而取得該車輛訂購單。
  ２、又公訴人於本院準備程序中，業已將被告二人詐欺取財之物，限縮為丁○○、
      己○○之
      一瓶、車用香水一瓶、汽車椅套一件、原漆一瓶、獨立電子鐘一座、密碼鎖說
      明書一本等物。就其中丁○○、己○○之
      漆一瓶、獨立電子鐘一座、密碼鎖說明書等物。公訴人雖認被告二人於交車時
      ，以「張雅惠」名義取車，使庚○○陷於錯誤，而將前開物品被告二人云云。
      然查：交車當日係庚○○約被告戊○○交車之事實，業據證人庚○○於檢察官
      九十三年二月十二日偵訊中證述明確，稱：其是跟被告乙○○的女朋友約，她
      有跟丁○○一起來過；其不是與丁○○約交車，因為中間其與丁○○有發生不
      愉快的事，所以透過被告乙○○及其女朋友等語。足徵交車當日係證人庚○○
      主動打電話約被告戊○○至匯豐公司交車，被告二人顯然無施用詐術使庚○○
      交付前開自用小客車（連同贈品）之行為。又被告戊○○於交車前及交車之時
      ，即已告訴人丁○○之姊之名義，與庚○○等人洽談，告訴人丁○○在場均未
      表示反對之意之事實，業據證人庚○○證述明確，其於本院審理中證稱：被告
      二人與告訴人二人有至其營業所，被告戊○○出來告訴其她是丁○○的姊姊，
      她處理就好了，告訴人二人在場，沒有說什麼。之前其與丁○○在電話中講的
      不愉快，後來就有另一個人接電話過去講。自稱是丁○○的姊姊。復稱：交車
      時，被告乙○○、告訴人丁○○有通過電話，當時其接到電話有跟告訴人丁○○講電話，但是告訴人丁○○在講電話時，並沒有跟其說不要把車交給乙○○
      。並稱：早上其與證人丁○○通電話時，丁○○知道要交車，其想告訴人應該
      知道其等要交車等語。而告訴人丁○○固不否認被告戊○○在旁邊時，有跟庚○○說你怎麼這樣欺負我妹妹，其亦並未澄清等語。惟諉稱因為被告戊○○講
      台語，其聽不太清楚，因其並不知道那是妹妹的意思云云。然查：「妹妹」台
      語之發音，與國語雷同，且為眾所周知之台語詞彙，告訴人丁○○復為國立海
      洋大學員工，有證明書乙紙可稽，告訴人丁○○指稱其不知為妹妹的意思，顯
      與社會經驗事實相違，並不足採。足徵告訴人知悉被告戊○○以其姊姊自居，
      然並未有反對之意思表示。再參諸於被告二人交車時，告訴人丁○○曾與被告
      乙○○、證人庚○○以電話聯繫，並未阻止被告取車，亦足徵被告係獲得告訴
      人之授權，以告訴人丁○○之姊姊名義至匯豐汽車取車。告訴人丁○○雖指稱
      其後來其有打電話給庚○○，但是一直聯絡不上，又稱車子被拿走後，有跟匯
      豐汽車內湖分公司聯絡，但當時所長、課長都不在，其也不知道濱江街的電話
      ，也不知交車中心在哪云云。惟證人庚○○於本院審理中證稱：其手機都要開
      機跟客戶保持聯絡；營業所都有人留守；交完車後告訴人還是有打電話過來，
      其還是有接電話等語，核與告訴人指稱不符。況倘告訴人丁○○不欲被告取車
      ，匯豐汽車公司復有人留守，告訴人丁○○或己○○自極易得知交車之地點，
      並與匯豐汽車公司之人聯繫，而阻止交車。綜上所述，被告二人並未有施用詐
      術之行為，使庚○○陷於錯誤而交付前開物品，而被告戊○○以告訴人丁○○
      之姊名義取車，復為告訴人所不反對，被告二人自亦無利用證人庚○○之錯誤
      ，而使庚○○交付該車之故意與行為。
  ３、又公訴人雖認被告詐欺取得前開贈品等物，然前開物品係被告二人詐取之事實
      ，僅有告訴人之指述，是否屬實，尚須其他補強證據。況被告二人在取得前開
      自用小客車後，曾經將車至車廠改裝，改裝後復至臺北縣三重市○○路之車的
      澡堂汽車美容中心為汽車美容，中間經手該車之人並不止被告二人，尚有改裝
      汽車與汽車美容之人，而陪同告訴人己○○、丁○○取車者，更有證人辛○○
      ，被告二人且指稱如汽車椅套等配件係依約定給予介紹人辛○○，則被告二人
      並非唯一經手該車，支配前開配件等物之人，尚不能遽然指稱被告二人即為拿
      取前開配件之人。參諸告訴人丁○○前即因證人庚○○無法提供其所想要之配
      備始不願購車，告訴人己○○始以其名義另行購車，則購買前開自用小客車所
      附贈之配件，為告訴人所極為重視者，告訴人又豈有可能在被告二人交車予其
      時，並未詢問或確認被告是否交付所贈送之配件，迨於九十二年六月三十日匯
      豐汽車傳真匯豐濱江交車中心結帳清單時，始赫然發現業務員並未給予前開配
      件？
  ４、再者，被告乙○○曾為匯豐公司之業務員，自與汽車材料供應廠商關係良好，
      不難以便宜之價格取得諸如吸塵器一支、方向盤鎖一支、香水一瓶、車用香水
      一瓶、汽車椅套一件、原漆一瓶、獨立電子鐘一座等物，前開物品又屬購買汽
      車之贈品，價格不高。退萬步言，縱認被告二人係以詐術使證人庚○○交付前
      開自用小客車（連同前開贈品），殊難想像被告二人，大費周章與告訴人二人
      至匯豐汽車公司洽談購車事宜，虛構丁○○之姊張雅惠名義交車，改裝汽車並
      加以美容，其目的僅為詐取前開價值不高之物。綜上所述，公訴人所指被告詐
      欺所得之物品是否確為被告二人所取得，已有疑問，且縱使被告二人取得前開
      贈品等物，亦非以詐術之方法取得之，此外復查無其他積極證據足資認定被告
      二人有何詐欺取財犯行。
（二）就委託書部分：
  １、被告乙○○、戊○○固不否認保證書為被告乙○○所填寫，是利用委託書上方
      空白處填寫，惟辯稱：委託書是告訴人丁○○在交車之前交給其的；當時空白
      的地方告訴人己○○已經有簽名了，事後是告訴人丁○○問我們怎麼打，後來
      是丁○○在她家裡的電腦打的等語。公訴人雖認被告利用告訴人己○○留存於
      其出具予丁○○之委託書上之署押一枚，偽造己○○委託「張雅惠」處理交車
      事宜之委託書一紙，並持之命庚○○、甲○○簽名於同一紙張上方之保證書，
      足生損害於己○○及匯豐汽車公司，並隨即將委託書、保證書一分為二，並於
      同年月九日將保證書交予丁○○，用以表示匯豐汽車公司願擔負出賣系爭車輛
      之相關責任云云。然查：系爭委託書上之簽名為告訴人己○○之筆跡之事實，
      為告訴人己○○所不否認（參告訴人己○○九十三年二月二十七日偵訊筆錄）
      。其雖指稱：當初簽這個字時是六月八日，是當時匯豐的所長說要簽委託書給
      丁○○，其沒有看過這一張云云。惟遍查全卷並無任何證據足資證明告訴人己○○曾經出具委託書予告訴人丁○○。且倘告訴人己○○係委託張雅惠處理購
      車相關事宜，何以僅簽名於其上，而無記載委託之相關內容。又倘確有告訴人
      己○○委託丁○○處理事務之委託書，則前開委託書係交付予丁○○，被告二
      人又何能取得前開委託書再加以偽造？況公訴人亦未說明被告以何種方法偽造
      前開委託書，則被告二人是否偽造前開委託書，已有疑問。
  ２、又被告二人係得告訴人之授權始拿前開委託書前往匯豐汽車與證人庚○○、甲○○洽談購車事後保證問題之事實，業據證人庚○○、甲○○證述明確。證人
      庚○○於檢察官九十三年三月十八日偵訊中證稱：保證書上面的字是被告乙○○寫的，其拿到時只有下面，上面是一片空白，被告乙○○拿委託書來予其等
      談條件，說要寫一份保證書，所以就自己寫，請其簽名等語。於本院審理中復
      證稱：簽訂保證書是因為有發生不愉快，怕交車後其不幫車主作保固，所以才
      簽這份保證書。交車前後告訴人應該知道有寫保證書這件事情。證人甲○○更
      證稱：因為當時庚○○交車出去後，跟車主己○○想像的配件不同，造成一些
      口角，有不愉快，所以告訴人己○○就委託被告乙○○出現叫其等寫一個保證
      書，說爾後的相關保養，售後服務等問題。並稱：是己○○委託被告二人出面
      ，當時被告二人有拿己○○的委託書過來，當時其想說被告戊○○是為了她妹
      妹丁○○的權益，所以其等願意等語。足徵被告二人應係得告訴人之委託，始
      與證人庚○○、甲○○洽談購車保證事宜。
  ３、另觀諸保證書之內容係記載：「本人庚○○因賣出自用小客轎車一部，均交車
      後，事關本車之一切安全保養，及售後服務，續保險，本人均基於職責，願負
      起責任，欽此證明。甲○○、庚○○。二００三年六月八日。」，則保證書內
      容對於告訴人並無不利，對於被告二人而言，則無任何利益，被告又何需偽造
      前開委託書？從而並無積極證據足資證明，被告二人確係偽造前開委託書。
      綜上所述，依公訴人所舉之證據，尚無法使本院獲得被告二人有此部分詐欺取
      財及偽造文書犯行。惟公訴意旨認此部分與前揭論罪科刑之行使偽造私文書罪
      間，皆有方法結果之牽連犯關係，屬裁判上之一罪，爰均不另為無罪之諭知。
據上論斷，應依刑事訴訟法第二百九十九條第一項前段，刑法第二十八條、第二百十
六條、第二百十條、第三百零九條第一項、第四十一條第一項前段、第四十二條第二
項前段、第二百十九條，罰金罰鍰提高標準條例第一條前段、第二條，判決如主文。
本案經檢察官許智評到庭執行職務。
中　　　華　　　民　　　國　　九十三　　年　　 十一　 　月　　二十三　　日
                              臺灣板橋地方法院刑事第十三庭
                                    審判長法  官  侯志融
                                          法  官  楊博欽
                                          法  官  張宏節
右正本證明與原本無異。
如不服本判決，應於判決送達後十日內向本院提出上訴狀。
                                          書記官  李淑秋
中　　　華　　　民　　　國　　九十三　　年　　 十二 　　月　　 十三 　　日
附錄本案論罪科刑法條全文
中華民國刑法第二百十六條：
(行使偽造變造或登載不實之文書罪)
行使第二百十條至第二百十五條之文書者，依偽造、變造文書或登載不實事項或使登
載不實事項之規定處斷。
中華民國刑法第二百十條：
(偽造變造私文書罪)
偽造、變造私文書，足以生損害於公眾或他人者，處五年以下有期徒刑。
